臺灣臺中地方法院民事判決　96年度重訴字第276號
原　　　告　丙○○
　　　　　　甲○○
上2人共同訴訟代理人
　　　　　　羅豐胤　律師
　　　　　　洪明儒　律師
複代理人　　黃幼蘭　律師
被　　　告　劉　璿
　　　　　　　　　　　現於台中看守所羈押中
訴訟代理人　蔡瑞煙　律師
被　　　告　乙○○
　　　　　　　　　　　現於台中看守所羈押中
　　　　　　戊○○
　　　　　　　　　　　號
　　　　　　　　　　　現於台中看守所羈押中
　　　　　　丁○○
　　　　　　　　　　　68號(
　　　　　　　　　　　現於台中看守所羈押中
上列當事人間因殺人刑事案件，原告提起附帶民事訴訟請求損害
賠償（96年度附民字第38號），由本院刑事庭裁定移送而來，本
院於民國96年8月14日言詞辯論終結，判決如下：
    主      文
被告應連帶給付原告丙○○新台幣壹仟陸佰柒拾參萬伍仟壹佰參
拾貳元、連帶給付原告甲○○新台幣壹仟陸佰陸拾壹萬貳千壹佰
伍拾壹元，並均自九十六年二月三日起至清償日止，按年息百分
之五計算利息。
訴訟費用由被告連帶負擔。
本判決得假執行。
    事實及理由
壹、兩造之聲明
  一、原告：如主文第1項、第2項所示，並陳明願供擔保，請准
      宣告假執行。
  二、被告：對於原告之請求為認諾。
貳、原告起訴主張：原告丙○○、甲○○為夫妻關係，二人所生
    之長子蔡佳璋則為升鴻營造有限公司（下稱升鴻公司）之總
    經理，因從事營造業而與被告劉　璿有競爭關係。被告劉
    璿因對蔡佳璋不滿，竟於民國94年4、5月間與被告林子彬、
    戊○○及丁○○共謀殺害蔡佳璋，謀議既定，被告劉　璿即
    出資購買槍枝、子彈及機車1部備用，並於犯案前多次前往
    升鴻公司察看。95年5月29日，被告劉　璿以電話邀約蔡佳
    璋聚會，藉機刺探行蹤，於得知蔡佳璋將自台中工業區之中
    國生產力中心返回升鴻公司後，被告劉　璿即以電話指示被
    告林子彬等人下手，被告林子彬接獲通知之後，旋與被告戊○○共乘機車持槍彈前往升鴻公司埋伏，同日22時許，蔡佳
    璋駕車返抵升鴻公司時，被告林子彬、戊○○即持槍朝蔡佳
    璋射擊，使蔡佳璋傷重當場死亡，並旋由被告丁○○開車將
    被告林子彬、戊○○接應離開現場。原告為蔡佳璋之父母，
    爰依侵權行為損害賠償請求權，請求判決如聲明所示殯葬費
    、扶養費及慰撫金等語。
參、被告等對於原告之請求逕為認諾。
肆、法院之判斷：
  一、當事人於言詞辯論時為訴訟標的之捨棄或認諾者，應本於
      其捨棄或認諾為該當事人敗訴之判決，民事訴訟法第384
      條定有明文。本件被告對於原告之請求逕為認諾，應依上
      開規定為被告敗訴之判決，從而原告依侵權行為損害損害
      賠償請求權，請求被告連帶給付主文第一項所示金額，並
      自起訴狀繕本送達之翌日（即96年2月3日）起，依法定利
      率計付之遲延利息，於法有據，應予准許。
  二、本件係被告認諾所為之判決，依民事訴訟法第389條第1項
      第1款之規定，職權宣告假執行。
  三、本件係由刑事庭移送而來之附帶民事訴訟，並未計徵第一
      審裁判費，亦無其他訴訟費用，訴訟費用確定為0元。
伍、結論：原告之訴為有理由，依民事訴訟法第389條第1項第1
    款、第85條第2項，判決如主文。
中　　華　　民　　國　　96　　年　　8 　　月　　30　　日
                  民事第三庭    法  官  王  銘
正本係照原本作成。
如對本判決上訴，須於判決送達後20日內向本院提出上訴狀。
中　　華　　民　　國　　96　　年　　8 　　月　　30　　日
                                書記官
